臺灣臺南地方法院刑事判決
110年度訴字第970號
公  訴  人  臺灣臺南地方檢察署檢察官
被      告  沈敬堯




上列被告因詐欺案件，經檢察官提起公訴（110年度偵字第8875
號），被告於本院受命法官行準備程序中就被訴事實為有罪之陳
述，經合議庭裁定改由受命法官獨任依簡式審判程序審理，並判
決如下：
    主  文
沈敬堯以網際網路對公眾散布而犯詐欺取財罪，處有期徒刑壹年
參月。
未扣案之犯罪所得新臺幣捌萬壹仟元沒收，於全部或一部不能沒
收或不宜執行沒收時，追徵其價額。
    事  實
一、沈敬堯明知其未擁有IPHONE 12 PRO MAX手機，亦無真正出
    售該手機之意思，竟意圖為自己不法之所有，基於詐欺取財
    之犯意，於民國110年1月27日前某日，在不詳地點以不詳設
    備透過網際網路連結至Facebook網站，並以帳號「鳳凰」公
    開刊登出售手機之虛偽訊息，致王顥諠於同年月27日瀏覽後
    誤信為真，進而與沈敬堯商定購買事宜，並依沈敬堯指示，
    於同日上午6時許、8時5分許、8時8分許及晚間8時8分許，
    匯款共新臺幣（下同）91,000元至沈敬堯所有華南商業銀行
    帳號000000000000號帳戶內。嗣王顥諠於同年月29日至宜蘭
    縣○○鄉○○路0段000號統一超商布蘭其門市領貨，發覺內容物
    係衛生紙、藍牙耳機，始知受騙並報警處理，經警循線查悉
    上情。
二、案經王顥諠訴由臺南市政府警察局第三分局報告臺灣臺南地
    方檢察署檢察官偵查起訴。
    理  由
一、按被告沈敬堯所犯為死刑、無期徒刑、最輕本刑3年以上有
    期徒刑以外之罪，亦非高等法院管轄之第一審案件，其於準
    備程序中就被訴事實為有罪之陳述，經告知簡式審判程序之
    旨，並聽取檢察官及被告之意見後，本院合議庭依刑事訴訟
    法第273條之1第1項規定裁定進行簡式審判程序，是本案之
    證據調查，依同法第273條之2規定，不受同法第159條第1項
    、第161條之2、第161條之3、第163條之1及第164條至第170
    條所規定證據能力認定及調查方式之限制，合先敘明。
二、上開犯罪事實，業據被告於本院準備程序、審理中均坦承不
    諱，核與告訴人王顥諠於警詢中之指述相符（見警卷第7頁
    至第9頁），並有華南商業銀行股份有限公司110年3月26日
    營通字第1100008908號函及檢附之開戶人基本資料、交易明
    細紀錄、告訴人所有郵局帳戶、永豐商業銀行股份有限公司
    帳戶封面及內頁影本、往來明細表、被告與告訴人間通訊軟
    體Messenger對話紀錄在卷可稽（見警卷第17頁至第26頁、
    第33頁至第35頁，偵卷第41頁至第85頁），足認被告任意性
    之自白確與事實相符，堪以採信；是本案事證明確，被告犯
    行洵堪認定，應予依法論科。
三、論罪科刑：
　㈠核被告所為，係犯刑法第339條之4第1項第3款之以網際網路
    對公眾散布而詐欺取財罪。
　㈡爰審酌被告已有數次手法相類之詐欺前案紀錄（見本院卷第1
    45頁至第164頁），且正值青年，竟不思憑己力以正當方法
    賺取所需，僅因貪圖私利，即透過網際網路散布不實之販售
    手機訊息，致告訴人誤信而同意與之交易，藉此牟利，顯見
    其漠視他人之財產權益，所為破壞正常交易秩序，殊為不該
    ，惟念被告犯後已坦承犯行不諱，表現悔意，兼衡被告所採
    取之詐騙手段、所詐得之財物金額、與告訴人以110,000元
    達成和解後，僅給付10,000元即無力賠償，暨其自陳國中肄
    業、未婚無子女、入監前擔任工地點工人員、無須扶養親屬
    、家庭經濟狀況勉持（見本院卷第184頁）等一切情狀，量
    處如主文所示之刑，以示懲儆。
四、沒收部分：
　　被告詐得之91,000元固為其犯罪所得，然其與告訴人業經和
    解，於賠償10,000元後即無力給付，已如前述，就已賠償部
    分，若再予宣告沒收其犯罪所得，顯有過苛之虞；至餘款81
    ,000元部分，未經尋獲或發還告訴人，應依刑法第38條之1
    第1項前段規定宣告沒收，於全部或一部不能沒收或不宜執
    行沒收時，則應依同條第3項規定，追徵其價額。　　
據上論斷，應依刑事訴訟法第273條之1第1項、第299條第1項前
段，判決如主文。
本案經檢察官郭文俐提起公訴，檢察官林容萱到庭執行職務。
中華民國111年3月7日
                  刑事第四庭   法　官　王鍾湄
以上正本證明與原本無異。
如不服本判決應於收受本判決後20日內向本院提出上訴書狀，並
應敘述具體理由。其未敘述上訴理由者，應於上訴期間屆滿後20
日內向本院補提理由書狀（均須按他造當事人之人數附繕本）「
切勿逕送上級法院」。 
 　　　　　　　　　　　　　　　書記官  蘇冠杰
中　　華　　民　　國　　111   　年　　3 　 月　　7 　 日
附錄本案論罪科刑法條：
刑法第339條
意圖為自己或第三人不法之所有，以詐術使人將本人或第三人之
物交付者，處5年以下有期徒刑、拘役或科或併科500,000元以下
罰金。
以前項方法得財產上不法之利益或使第三人得之者，亦同。
前2項之未遂犯罰之。
刑法第339條之4
犯第339條詐欺罪而有下列情形之一者，處1年以上7年以下有期
徒刑，得併科1,000,000元以下罰金：
一、冒用政府機關或公務員名義犯之。
二、3人以上共同犯之。
三、以廣播電視、電子通訊、網際網路或其他媒體等傳播工具，
    對公眾散布而犯之。
前項之未遂犯罰之。